---
title: "chapter_2"
author: "Toshiki SHIBANO"
date: "2/4/2021"
output: html_document
---

```{r setup, include=FALSE}
knitr::opts_chunk$set(echo = TRUE)
```

## まえがき
写経が大事

## 2.1 プレーンテキストでのR Markdownを使った作業
- コードを書く
- 出力を見る
- メモを取る
これを全て行えるプレーンテキストで分析作業を全て行う．
それのおすすめが**R Markdwon**．
Rで解析だけして，そのほかはWordなどで保存は行うべきではない


## 2.2 RとRStudioを利用する
### 2.2.1 RStudio環境
R: コンソールのみ

RStudio: IDE(統合開発環境)．色々出来る

### 2.2.2 プロジェクトを作成する


## 2.3 Rについて知っておくべきこと

### 2.3.1 すべてに名前がある
本書では，スネーク記法(df_iris)だが，Google記法によるとdf.iris．私は後者で書いている．

### 2.3.2 すべてがオブジェクト
```{r}
my.numbers <- c(1, 2, 3, 1, 3, 5)
my.numbers
```
### 2.3.3 関数を使用する
```{r}
my.numbers <- c(1, 2, 3, 1, 3, 5)
# 平均を求める関数mean()
mean(my.numbers)
# 5数要約を求める関数summary()
summary(my.numbers)
```

### 2.3.4 パッケージが提供する関数
```{r}
# パッケージのインストール
#install.packages("dplyr")
# パッケージの使用．新しくファイルを開いたら毎回実行する必要がある
library(dplyr)
```

### 2.3.5 オブジェクトのクラスをたずねる
```{r}
my.numbers <- c(1, 3, 1, 3, 5)
class(my.numbers)

# データフレームについて
library(socviz) # 本書専用のパッケージ
taitanic <- socviz::titanic # socvizパッケージのタイタニックデータ
class(titanic)
taitanic$percent
# tidyverseではtibble形式のデータフレームがサポートされている
library(dplyr)
tb.titanic <- dplyr::as_tibble(titanic)
tb.titanic
# tibble形式はデータフレームよりも情報量が多い
```

### 2.3.6 オブジェクトの内部を見るためにその構造を取得する
str()関数が便利


## 2.4 自分自身，Rへの忍耐
自分が指定した通りに動く．思い通りに動いてくれるわけではない


## 2.5 R にデータを読み込ませる
```{r}
library(tidyverse)
url <- "https://raw.githubusercontent.com/kjhealy/viz-organdata/master/organdonation.csv"
organs <- readr::read_csv(file = url)
organs
class(organs)
# Rでは欠損値は NA
# ggplotではtidyなデータを扱う
# tidy: 全ての観測が一行に記録され，変数が独立した列であること
```

## 2.6 最初の図を作る
```{r}
library(gapminder)
gapminder
# 国別の平均寿命や一人当たりのGDP
p <- ggplot2::ggplot(data = gapminder,
                     mapping = aes(x = gdpPercap, y = lifeExp))
p + geom_point()
```

## 2.7 次の一手
次の章に進むのもあり．Rをもう少し詳しく勉強するのもあり．
RStudioのウェブサイトにRStudioやR Markdown，tidyverseも各パッケージの利用方法を整理したチートシートがある

